臺灣桃園地方法院刑事判決　　　　　　　 96年度易字第260號
公　訴　人　臺灣桃園地方法院檢察署檢察官
被　　　告　乙○○
上列被告因竊盜案件，經檢察官提起公訴（96年度偵字第2540號
），被告於本院準備程序進行中就被訴事實為有罪之陳述，經告
知簡式審判程序之旨，並聽取當事人之意見後，本院合議庭裁定
由受命法官獨任進行簡式審判程序，茲判決如下：
    主  文
乙○○攜帶兇器竊盜，處有期徒刑陸月，如易科罰金，以新臺幣
壹仟元折算壹日。扣案之十字起子壹把、老虎鉗壹把均沒收。
    事  實
一、乙○○前於民國95年間因竊盜案件，經本院以95年度桃簡字
    第2889號刑事簡易判決判處拘役40日確定，於（於本案不構
    成累犯）。詎仍未知所警惕，於96年1 月22日上午8 時30分
    許，騎乘車牌號碼BWN-409 號重型機車，行經桃園縣中壢市
    內定里17鄰下內壢72之3 號旁工地，見該工地內無人，竟意
    圖為自己不法之所有，基於竊盜犯意，攜帶其所有、客觀上
    對人之生命、身體安全構成威脅且具有危險性，足以作為兇
    器使用之十字起子及老虎鉗各1 把，侵入該工地後，分別在
    工地1 、2 、3 樓，接續剪下而竊取甲○○所有之吊車開關
    線1 條（長10公尺）、吊車延長線1 條（長20公尺）、攪拌
    機電線1 條（長7 公尺）、延長線2 條（長共40公尺）、電
    燈接線3 條（長共60公尺）得手，並將竊得之上開物品攜至
    工地1 樓集中堆放以利搬運。嗣欲離開該工地時，為適時前
    來施工之人員察覺並報警處理後，為警查獲。並扣得乙○○
    所有供犯本件竊盜犯行所用之十字起子、老虎鉗各1 把。
二、案經甲○○訴由桃園縣政府警察局中壢分局報告臺灣桃園地
    方法院檢察署檢察官偵查起訴。
    理  由
一、按刑事訴訟法第273 條之1 第1 項規定除被告所犯為死刑、
    無期徒刑、最輕本刑為3 年以上有期徒刑之罪或高等法院管
    轄第一審案件者外，於審判期日前之準備程序進行中，被告
    先就被訴事實為有罪之陳述時，審判長得告知被告簡式審判
    程序之旨，並聽取當事人、代理人、辯護人及輔左人之意見
    後，裁定進行簡式審判程序。經查，本件被告乙○○被訴竊
    盜案，非前開不得進行簡式審判程序之案件，經被告於本院
    準備程序進行中就被訴事實為有罪之陳述，且經本院告知被
    告簡式審判程序之旨，聽取被告及檢察官之意見後，爰依上
    開刑事訴訟法第273 條之1 第1 項之規定法官獨任進行簡式
    審判程序，合先敘明。
二、上揭犯罪事實，業據被告乙○○於警詢、偵查及本院審理中
    坦承不諱，核與證人即告訴人甲○○於警詢時證述之情節相
    符，並有贓物認領保管單、扣押筆錄、扣押物品目錄表各1
    份附卷可稽，復有十字起子、老虎鉗各1 把扣案足憑，足認
    被告上揭任意性自白與事實相符，應堪採信。綜上所述，本
    件事證明確，被告犯行洵堪認定，應予依法論罪科刑。
三、按刑法第321 條第1 項第3 款之攜帶兇器竊盜罪，係以行為
    人攜帶兇器竊盜為其加重條件，此所謂兇器，其種類並無限
    制，凡客觀上足對人之生命、身體、安全構成威脅，具有危
    險性之兇器均屬之，且祇須行竊時攜帶此種具有危險性之兇
    器為已足，並不以攜帶之初有行兇之意圖為必要（最高法院
    79年度台上字第5253號判例足資參照）。被告乙○○於上揭
    時、地竊盜時所使用之十字起子、老虎鉗各1 把，為質地堅
    硬之鐵質器具，此觀諸扣案工具之照片即明，客觀上足以殺
    傷人之生命、身體，為具有危險性之兇器，而被告復持之以
    為行竊工具，是核被告所為，係犯刑法第321 條第1 項第3
    款之攜帶兇器竊盜既遂罪。次按竊盜罪既遂與未遂之區別，
    應以所竊之物已否移入自己權力支配之下為標準。若已將他
    人財物移歸自己所持，即應成立竊盜既遂罪。至其後將已竊
    得之物遺棄逃逸，仍無妨於該罪之成立，亦有最高法院17年
    上字第509 號判例可資參照。查證人即告訴人甲○○於警詢
    中證稱：「犯嫌剛偷上述物品得手之後、逃逸時為警方人員
    當場查獲」、「當時我就在工地、警方巡邏同仁當場查獲該
    名竊賊乙○○」等語。被告乙○○亦於本院審理中供承：「
    （法官問）你所偷到的東西是否就是警察扣到的吊車開關線
    乙條長10公尺、吊車延長線1 條20公尺，攪拌機電線1 條7
    公尺，延長線2 條共40公尺、電燈接線3 條共60公尺等物？
    （被告答）是，我已經把那些東西剪下來了，還沒有搬到車
    上，這些東西我是分別在工地1 、2 、3 樓剪的，我把它剪
    好之後，搬到工地一樓，當時工地裡面沒有人，我還沒有把
    東西搬出去，我還在三樓，看到一台車進來，我就準備要走
    ，結果就被他們抓到了。」等語（參見本院卷96年2 月15日
    準備程序筆錄第2 頁）。證人甲○○業就該工地內如附表一
    所示之物已遭乙○○剪下，且乙○○在逃逸之際當場為甲○
    ○及員警所查獲一情證述明確，被告乙○○復自承已以十字
    起子、老虎鉗各1 把剪得如附表一所示之物，並將所剪下之
    電線均移至工地1 樓集中堆放，且案發工地於被告行竊當時
    並無任何其他人員在場，顯見被告所竊如附表一所示之物業
    已處於被告可自由搬移、隨時攜離之情形，而置於被告實力
    支配範圍之下，雖被告因察覺有他人前往該工地而欲逃逸，
    故尚未將所竊如附表一所示之物攜走，仍已達既遂階段，附
    此敘明。另被告乙○○基於竊盜甲○○所有如附表一所示之
    物之單一犯意，接續於密接時間內，在案發工地第1 、2 、
    3 樓之密接地點，接續剪斷如附表一所示工地電線等行為，
    被害法益均相同，為接續犯，屬實質上一罪。爰審酌被告前
    於95年間因竊盜案件，經本院以95年度桃簡字第2889號刑事
    簡易判決判處拘役40日確定，卻仍不知警惕，且被告正值壯
    年，竟不思以正常管道獲取金錢，僅因缺錢花用即起貪念，
    再犯本件竊盜犯行，惡性非輕，惟念被告犯後坦承犯行，所
    竊財物已由被害人領回，此有贓物認領保管單1 紙在卷可稽
    ，且告訴人所受損害尚非重大，亦據告訴人甲○○於警詢中
    陳述在卷，檢察官求刑1 年猶嫌過重等一切情狀，量處如主
    文所示之刑，並諭知易科罰金之折算標準。
四、扣案之十字起子及老虎鉗各1 把，均係被告所有供犯本件竊
    盜犯行所用之物，業據被告供承在卷，爰依刑法第38條第1
    項第2 款之規定宣告沒收。
據上論斷，應依刑事訴訟法第273條之1第1項、第299條第1 項前
段，刑法第321 條第1 項第3 款、第41條第1 項前段、第38條第
1項 第2 款，判決如主文。
本案經檢察官薛植和到庭執行職務。
中　　華　　民　　國　　96　　年　　 3  　月　　8 　　日
                  刑事第二庭法  官  林蕙芳
上正本證明與原本無異。
                            書記官  林怡君
中　　華　　民　　國　　96　　年　　3 　　月　　14　　日
附表一
┌───┬──────────────┬───────┐
│編  號│贓      物      名      稱  │備          註│
├───┼──────────────┼───────┤
│  一  │吊車開關線1 條（長10公尺）  │              │
├───┼──────────────┼───────┤
│  二  │吊車延長線1 條（長20公尺）  │              │
├───┼──────────────┼───────┤
│  三  │攪拌機電線1 條（長7 公尺）  │              │
├───┼──────────────┼───────┤
│  四  │延長線2 條（長共40公尺）    │              │
├───┼──────────────┼───────┤
│  五  │電燈接線3 條（長共60公尺）  │              │
└───┴──────────────┴───────┘
本案論罪科刑主要法條：
中華民國刑法第321條
（加重竊盜罪）
犯竊盜罪而有左列情形之一者，處 6 月以上、 5 年以下有期徒
刑：
一  於夜間侵入住宅或有人居住之建築物、船艦或隱匿其內而犯
    之者。
二  毀越門扇、牆垣或其他安全設備而犯之者。
三  攜帶兇器而犯之者。
四  結夥三人以上而犯之者。
五  乘火災、水災或其他災害之際而犯之者。
六  在車站或埠頭而犯之者。
前項之未遂犯罰之。
